【裁判字號】    95,抗,70
【裁判日期】    950208
【裁判案由】    聲明異議
【裁判全文】
臺灣高等法院治安法庭裁定                95年度抗字第70號
抗  告  人  甲○○
                    （現於台灣台北監獄執行中）
上列抗告人因感訓案件，不服台灣士林地方法院94年12月6日裁
定 (94年度聲字第1032號)提起抗告，本院裁定如下：
    主  文
異議之聲明駁回。
    理  由
一、本件抗告人向原審聲請意旨略以：受感訓處分與台灣高等法
    院86年度上更（一）字第664號案件，行為、時間緊接，觸
    犯構成要件相同，顯出於概括犯意為之，有連續犯裁判上一
    罪關係，已受感訓執行之2年1月1日，自有折抵上開案件刑
    期之效力等語。
二、原裁定以：按受裁定感訓處分之流氓行為，同時觸犯刑事法
    律者，經判決有罪確定，其應執行之有期徒刑、拘役或保安
    處分，與感訓期間，相互折抵之，檢肅流氓條例第21條第1
    項固定有明文，惟此須以同一事實為前提。經查，本件聲請
    人之流氓行為（至店消費，白吃白喝之事實），前經台灣台
    北地方法院治安法庭於90年8月15日以89年度感裁字第37號
    裁定交付感訓處分，後經本院於90年10月30日以90年度感抗
    字第123號裁定抗告駁回確定；而聲請人於86年間因殺人未
    遂案件，案經臺灣台北地方法院於86年6月23日以86年度訴
    字第1240號判處有期徒刑7年6月，嗣經本院於86年8月30日
    以86年度上訴字第3475號駁回上訴，嗣經最高法院以88年度
    台上字第5725號撤銷發回，經本院於89年4月25日以88年度
    上更（一）字第664號撤銷原判決，改判有期徒刑5 年6月，
    經最高法院於91年7月11日以91年度台上字第3813號駁回上
    訴而確定，復因重傷害等案件及詐欺（向他人借款，所簽發
    之支票不獲兌現）案件，分經本院台中分院以90年度上訴字
    第443號及本院以91年度上易字第138號判決各判處有期徒刑
    5月確定，經本院以92年度聲字第362號裁定定應執行刑結果
    ，應執行有期徒刑6年2月，而該殺人未遂、重傷害及詐欺案
    件所認定之事實，與聲請人據以執行感訓處分所認定之流氓
    事實無一相符，並非因該流氓行為而另觸犯刑事法律，有被
    告本院前案紀錄表及上開台灣台北地方法院89年度感裁字第
    37號裁定、本院90年度感抗字第123號裁定、88年度上更（
    一）字第664號判決、91年度上易字第138號判決、本院台中
    分院90年度上訴字第443號判決電腦繕本在卷可憑。是聲請
    人認有折抵刑期之適用，顯與上開規定不符，殊非可取。聲
    請人聲請刑期折抵，為無理由，應予駁回。
三、經核原裁定認事用法，洵無違誤。抗告人抗告意旨略以：本
    件感訓案件，乃陳群之親表妹，夥同舞小姐共同誣陷伊，藉
    以挾怨報復，導致伊被裁定感訓，且與刑案之犯罪事實完全
    符合，毋庸置疑，請求准予折抵刑期云云。查抗告人前經判
    處有期徒刑6年2月確定之殺人未遂、重傷害及詐欺犯行，與
    本件經裁定交付感訓處分之流氓事實，時間、地點均不相同
    ，顯非同一事實，揆諸前揭說明，乃無從相互折抵。抗告意
    旨仍執陳詞指摘原裁定不當，並未就原裁定不准刑期折抵有
    何不當，提出任何答辯，其抗告應認無理由，應予駁回。
據上論斷，應依檢肅流氓條例第23條，刑事訴訟法第486條，裁
定如主文。
中    華    民    國    95    年    2     月    8     日
                  治安法庭審判長法  官  陳貽男
                                法  官  許仕楓
                                法  官  孫惠琳
以上正本證明與原本無異。
不得抗告。
                                書記官  魏汝萍
中    華    民    國    95    年    2     月    8     日


司法院資訊處製作；財團法人民間司法改革基金會備份。
